---
title: "R Notebook"
output: html_notebook
---
Nombre: Diego Antonio Davila Fuentes

laboratorio 1

student_1 <- c(50.4, 62.3, 92.1, 77.6,TRUE)
student_1
student_2 <- c(41.7, 87.9, 75.3, 72.4, FALSE)
student_2
student_3 <- c(30.3, 67.8, 69.3, 71.2, FALSE)
student_3
student_4 <- c(65.4,85.1, 92.3, 96.8, TRUE)
student_4
student_5 <- c(70.4, 88.2, 95.2, 90.7, TRUE)
student_5

Los primeros cuatro registros numéricos corresponden a una nota específica y el quinto registro
determina si el estudiante es mayor de edad (mayor de edad = TRUE).
1. Vectores y matrices

1.1. Cree un vector por cada estudiante que almacene los 5 registros, por ejemplo:
student_1 <- c(50.4, 62.3, … TRUE)


```{r}

student_1 <- c(50.4, 62.3, 92.1, 77.6,TRUE)
student_1
student_2 <- c(41.7, 87.9, 75.3, 72.4, FALSE)
student_2
student_3 <- c(30.3, 67.8, 69.3, 71.2, FALSE)
student_3
student_4 <- c(65.4,85.1, 92.3, 96.8, TRUE)
student_4
student_5 <- c(70.4, 88.2, 95.2, 90.7, TRUE)
student_5


```

1.2. Cree el vector students_vector, sus elementos serán cada uno de los vectores creados
anteriormente, por ejemplo:
students_vector <- c(student_1, student_2, ...)

```{r}
students_vector<- c(student_1, student_2, student_3, student_4, student_5)
students_vector
```


1.3. Construya una matriz de nombre students_matrix que reciba como parámetro
students_vector.

Tip: Para los parámetros que solicita matrix, considere 5 filas y que byrow sea
verdadero.
```{r}

students_vector
students_matrix <- matrix(students_vector, byrow =TRUE, nrow= 5)

students_matrix
```

Nombrado de una matriz
2.1. Cree los vectores name_students y name_courses_legal_age con los siguientes valores:
name_students = { “Lily Brown”, “Davis Moore”, “Susan Taylor”, “Mike Jones”,
“Tom Hill” }
name_courses_legal_age = { “TIC”, “Accounting”, “Psychology”, “Ethics”,
“Legal_age” }



```{r}
name_students = c("Lily Brown", "Davis Moore", "Susan Taylor", "Mike Jones",
"Tom Hill")
name_students
```
```{r}
name_courses_legal_age <- c("TIC", "Accounting", "Psychology", "Ethics",
"Legal_age" )
name_courses_legal_age

```


2.2. Utilice estos vectores para crear el nombrado de filas y columnas de la matriz
students_vector. En las filas deben aparecer los estudiantes y en columnas los cursos y
si es mayor de edad

```{r}
colnames(students_matrix)<- name_courses_legal_age
rownames(students_matrix)<- name_students
students_matrix
```


rowSums, cbind

3.1. Cree el vector total_grade_student que contenga la sumatoria de todas las notas por
cada estudiante, utilice la función rowSum para hacerlo, tome en cuenta que solo debe
considerar las primera 4 columnas, porque la última corresponde a la mayoría de
edad.

```{r}
onlynotes <- students_matrix [,1:4]
onlynotes
```
en la seccion de arriba seleccione solamente notas, y deje fuera la mayoria de edad

```{r}
total_grade_student <- rowSums(onlynotes)
total_grade_student

```



3.2. Pegue el vector total_grade_student con la matriz students_matrix por medio de la
función cbind y asigne el resultado a una nueva matriz de nombre result_students.


```{r}

result_students <- cbind(total_grade_student,students_matrix)

result_students
```

Seleccionando elementos de una matriz
4.1. De la matriz result_students seleccione la fila 1, 3 y 5 y las columnas 2 y 4. Almacene el
resultado en una variable de nombre selected_elements e imprima el resultado.

```{r}

selected_elements <- result_students[c(1,3,5) ,c(2,4)] 
selected_elements
```
Data frames
5.1. Construya un data frame de nombre students_grades_df utilizando la matriz
result_students como parámetro.

```{r}
students_grades_df <- data.frame(result_students)
students_grades_df
```


5.2. Utilice la función subset en students_grades_df para filtrar por la siguiente condición:
Que la columna Accounting sea mayor a 80 y que Legal_age sea verdadero.
```{r}
subset(students_grades_df, subset = Accounting > 80 & Legal_age == TRUE)
```
Funciones, Condicionales y Bucles
6.1. Construya una función de nombre students_projection que recorra la matriz
result_students.
Tip 1: Puede utilizar el ciclo For para recorrer filas y columnas. Apoyese de las
funciones nrow y ncol para el recorrido.
Tip 2: Al recorrer la matriz result_students debe tomar en cuenta las columnas que
poseen notas (únicamente las primeras 4 columnas).


```{r}
studentes_projection  <- function(notes)
{

for(row in 1:nrow(result_students)){
  for(col in 1:ncol(result_students)){
    print (views[row,col])
 }
}
}

```




6.2. Al recorrer filas y columnas obtendrá el valor de la nota que se encuentra en cada
celda de la matriz, con este valor aplique las siguientes condiciones para imprimir un
mensaje:
6.2.1. Si la nota es menor o igual a 45 imprima "Student at risk"
6.2.2. Si la nota es mayor a 45 y menor a 61 imprima “Student may be approved”
6.2.3. Si la nota es mayor o igual a 61 imprima “Student approved”
6.3. Pruebe la función haciendo un llamado a la misma.

